【裁判字號】    97,訴,311
【裁判日期】    970611
【裁判案由】    毒品危害防制條例
【裁判全文】
臺灣桃園地方法院刑事判決               97年度訴字第311號
公  訴  人  臺灣桃園地方法院檢察署檢察官
被      告  甲○○
                      4號
選任辯護人  曾昭牟律師
上列被告因違反毒品危害防制條例案件，經檢察官提起公訴（96
年度偵字第30078 號、97年度偵字第1207號），本院判決如下：
    主  文
甲○○販賣第一級毒品，處有期徒刑壹拾伍年。扣案之第一級毒
品海洛因貳包（含包裝袋貳個，驗前毛重零點捌壹公克、淨重零
點貳玖公克，驗餘淨重零點貳捌伍伍公克）、第一級毒品海洛因
包（含包裝袋個，合計淨重點貳公克，空包裝總重壹點
壹陸公克）、第一級毒品海洛因貳拾陸包（含包裝袋貳拾陸個，
合計淨重點零貳公克，空包裝總重陸點捌貳公克）均沒收銷燬
之，扣案之門號0000000000號行動電話壹支（含SIM 卡壹張）、
分裝杓伍支均沒收之。
    事  實
一、甲○○明知海洛因係毒品危害防制條例所列管之第一級毒品
    ，不得非法持有或販賣，竟仍基於意圖販賣以營利之犯意，
    由乙○○撥打甲○○所有電話號碼為0000000000號之行動電
    話給甲○○，約定購買第一級毒品海洛因之數量及交易地點
    後，於民國96年12月8 日中午12時25分許，甲○○在桃園縣
    平鎮市○○路○○段406 巷巷口前，以每包海洛因新臺幣（
    下同）1 千元之價格，販賣第一級毒品海洛因2 包（含包裝
    袋2 個，驗前毛重0.81公克、淨重0.29公克，驗餘淨重0.28
    55公克）予乙○○，並將上開海洛因2 包交付予乙○○而完
    成交易之際，為警當場查獲，且在乙○○所駕駛前往該處購
    買毒品之車牌號碼3P－2902號自用小貨車上，扣得上開甲○
    ○販賣並交付予乙○○之第一級毒品海洛因2 包，另在甲○
    ○身上扣得其所有之電話號碼為0000000000號行動電話1 具
    （含SI M卡1 張）、分裝杓5 支、海洛因3 包（含包裝袋3
    個，合計淨重3.32公克，空包裝總重1.16公克）後，復由警
    持搜索票，在甲○○位於桃園縣平鎮市○○路○○段406 巷
    20弄24號住處內進行搜索，再行查獲海洛因26包（含包裝袋
    26個，合計淨重3.02公克，空包裝總重6.82公克）等物，始
    查悉上情。
二、案經臺北市政府警察局報請臺灣桃園地方法院檢察署檢察官
    偵查起訴。
    理  由
壹、證據能力部分
一、按被告以外之人於偵查中向檢察官所為陳述，除顯有不可信
    之情況者外，得為證據，刑事訴訟法第159 條之1 第2 項定
    有明文。偵查中對被告以外之人（包括證人、鑑定人、告訴
    人、被害人及共同被告等）所為之偵查筆錄，或被告以外之
    人向檢察官所提之書面陳述，性質上均屬傳聞證據。惟現階
    段刑事訴訟法規定檢察官代表國家偵查犯罪、實施公訴，依
    法其有訊問被告、證人及鑑定人之權，證人、鑑定人且須具
    結，而實務運作時，檢察官偵查中向被告以外之人所取得之
    陳述，原則上均能遵守法律規定，不致違法取供，其可信度
    極高，職是，被告以外之人前於偵查中已具結而為證述，除
    反對該項供述得具有證據能力之一方，已釋明「顯有不可信
    之情況」之理由外，不宜以該證人未能於審判中接受他造之
    反對詰問為由，即遽指該證人於偵查中之陳述不具證據能力
    。
二、本案證人乙○○於檢察官偵查中所為之陳述，其未曾提及檢
    察官在偵查時有不法取供之情形，且經具結，而反對該項供
    述得具有證據能力之被告及辯護人，亦未釋明上開供述有顯
    不可信之情況，且於本院審理時亦捨棄詰問權，依上說明，
    證人乙○○於偵查中之證言自具有證據能力。
貳、實體部分
一、上揭犯罪事實，業據被告甲○○於本院審理時坦承不諱，核
    與證人乙○○於檢察官偵查時證述相符，且有搜索票、搜索
    扣押筆錄、現場蒐證照片、光碟、本院勘驗筆錄及扣押物之
    照片在卷可稽，並有扣案之被告所有白色粉末29包（含包裝
    袋29個，其中3 包合計淨重3.32公克、空包裝總重1.16公克
    ，另26包合計淨重3.02公克、空包裝總重6.82公克）、0000
    000000號行動電話1 具（含SIM 卡1 張）、分裝杓5 支可按
    。上揭於被告身上及住處計扣得之29包白色粉末，經送法務
    部調查局鑑定結果，均含有第一級毒品海洛因成分，其中3
    包合計淨重3.32公克、空包裝總重1.16公克，另26包合計淨
    重3.02公克、空包裝總重6.82公克，此有該局濫用藥物實驗
    室97年1 月31日調科壹字第09723006530 號鑑定書、97年1
    月31日調科壹字第09723006540 號鑑定書各1 份在卷可稽（
    見97年度偵字第1207號偵查卷第114 頁、第117 頁）在卷可
    稽。另在乙○○身上扣得購自被告之白色粉末2 包（含包裝
    袋2 個，驗前毛重0.81公克、淨重0.29公克，驗餘淨重0.28
    55公克），經送驗結果，確含有第一級毒品海洛因成分，有
    交通部民用航空局航空醫務中心96年12月31日航藥鑑字第09
    62376 號毒品鑑定書在卷可稽（見上開偵查卷第116 頁）。
    是被告自白，核與事實相符，堪以採信。本案事證明確，被
    告犯行堪以認定。
二、按海洛因係毒品危害防制條例第4 條第2 項第1 款所規定之
    第一級毒品，不能隨意販賣、轉讓或持有，故被告販賣海洛
    因予乙○○之行為，係犯毒品危害防制條例第4 條第1 項販
    賣第一級毒品罪嫌。被告持有第一級毒品之低度行為，為其
    後販賣之高度行為所吸收，不另論罪。本件公訴人雖具體求
    處無期徒刑，然被告本件所販賣之毒品次數僅1 次，金額2
    千元，數量甚少，況買方乙○○尚未給付價金2 千元予被告
    ，業據證人乙○○證述明確，而被告所犯販賣第一級毒品罪
    ，法定本刑為死刑、無期徒刑，本院認以其犯罪情狀，量處
    最輕本刑無期徒刑仍嫌過重，其犯罪情狀與法定刑度相較，
    客觀上可引起一般人之同情，本院認依被告之情狀，此部分
    所犯處以有期徒刑即足以懲儆，並可達防衛社會之目的者，
    故就被告前揭所犯販賣第一級毒品之罪，爰依刑法第59條之
    規定酌量減輕其刑。爰審酌被告曾經身為警務人員，且毒品
    戕害身心，亦為眾所皆知之事，被告販賣海洛因予他人牟利
    ，危害社會治安，於犯罪後於本院審理時能坦承犯行，態度
    尚可，及其販賣毒品數量非鉅，尚未取得價金等一切情狀，
    量處如主文所示之刑。
三、沒收部分：員警於96年12月8 日當場扣得由被告交付乙○○
    之第一級毒品海洛因2 包（含包裝袋2 個，驗前毛重0.81公
    克、淨重0. 2 9公克，驗餘淨重0.2855公克）及嗣後於被告
    身上所扣得之第一級毒品海洛因3 包（含包裝袋3 個，合計
    淨重3.32公克，空包裝總重1.16公克），在被告上揭住處扣
    得之第一級毒品海洛因26包（含包裝袋26個，合計淨重3.02
    公克，空包裝總重6.82公克），均為違禁物，應依毒品危害
    防制條例第18條第1 項前段規定，不論屬於被告所有與否，
    宣告沒收銷燬之（包裝袋與毒品析離無實益，且虛耗成本，
    目前均以刮杓方式取出檢驗，尚難完全析離，呈裝毒品之包
    裝袋應與海洛因毒品視為一體，併予沒收銷燬；至於鑑驗時
    用罄之毒品，因已滅失，不另諭知沒收）。扣案之門號0000
    000000號行動電話1 支（含SIM 卡1 張）、分裝杓5 支均係
    被告所有之物，業據被告供述在卷，且係供作毒品交易分裝
    毒品、聯繫購毒者所用，即均係本件販賣海洛因毒品犯罪所
    用之物，應依同條例第19條第1 項規定，宣告沒收之。至扣
    案之現金、注射針筒、安非他命2 包、鐵盒1 個、分裝袋、
    電子磅秤、塑膠鏟子、現金、帳冊、吸食器、玻璃吸管、容
    器及0000000000號行動電話1 支（含SIM 卡及藍芽耳機），
    查無其他證據足資證明係供被告本件販賣第一級毒品海洛因
    所用，應認與本件犯罪無任何直接關聯，爰不併為沒收之諭
    知，附此敘明。又因被告尚未向買方乙○○收取本案販賣第
    一級毒品海洛因之價金2 千元，則其犯罪所得尚未實現取得
    ，故爰不併予宣告沒收，併此敘明。
據上論斷，應依刑事訴訟法第299 條第1 項前段，毒品危害防制
條例第4 條第1 項、第18條第1 項前段、第19條第1 項，刑法第
11條、第59條，判決如主文。
本案經檢察官柯博齡到庭執行職務。
中    華    民    國    97    年    6     月    11    日
                  刑事第五庭  審判長 法  官  潘 政 宏
                                     法  官  吳 勇 毅
                                     法  官  陳 月 雯
以上正本證明與原本無異。
如不服本判決應於收受本判決後10日內向本院提出上訴書狀，並
應敘述具體理由，如未敘述上訴理由者，應於上訴期間屆滿後20
日內補提理由書狀於本院（均須按他造當事人之人數附繕本）「
切勿逕送上級法院」。
                                     書記官  王 峻 宏
中    華    民    國    97    年    6     月    17    日
附錄本案論罪科刑依據之法條：
毒品危害防制條例第4條第1項
製造、運輸、販賣第一級毒品者，處死刑或無期徒刑；處無期徒
刑者，得併科新臺幣1 千萬元以下罰金。


司法院資訊處製作；財團法人民間司法改革基金會備份。
